# 工程质保金的现金流列报问题

提问人：wx_63155f0be4c3 时间：2022-09-05 10:45:50
质保金有两种方式：一种是该公司以自有资金先行支付给客户，质保期满后客户将质保金退还给该公司；另一种是客户自合同款中扣留一部分作为质保金，质保期满后再支付给该公司。
请问两种情况下，客户返还质保金时，作为客户现金流量应该如何列报？
我认为第一种收到与支付属于“收到/支付的其他与经营活动有关的现金”，第二种返还属于“购建固定资产、无形资产和其他长期资产所支付的现金”这样是否正确呢？

回答人：chenyiwei
第二种情形下的做法基本合理。
第一种情形下该做法合理的前提是：最初收取承包商的质保金时作为收到与经营活动有关的现金处理，另行支付的相当于质保金的工程款已列入投资活动现金流量。